---
title: "Análisis de Redes Sociales: Twitter"
author: "Daniel Alcatuz - Gonzalo Barría"
date: "`r Sys.Date()`"
output:
  prettydoc::html_pretty:
    theme: architect
    highlight: github
---

## Análisis de Redes sociales: Twitter

`ars` en este documento haremos una introducción al análisis de redes sociales. Especificamente, nos enfocaremos en analizar twitter.
`Twitter` es una red social que nos ofrece muchos datos para analizar y obtener información general de fenomenos politicos, económicos y sociales.

## ¿Qué haremos?

`Part 1` Obtener datos de twitter, que librerias hay? cuales existen? como se hace? 

`Part 2` Que podemos buscar? usuarios y keywords, tenemos limite? si, no? cuanto?


`Part 3` El texto de un twit, la importancia de limpiarlo, que librerias existen? 

`Part 4`Que podemos hacer con twitter? ver como fenomenos politicos y sociales pueden difundirse y como obtener informacion? 
`a)`  tweets y retweets, 
`b)` favs, 
`c` ) algoritmos para detectar comunidades, 

`Part 5` ) apliquemos un caso


## Carguemos librerias y autenticamos con twitter.

Primero instalaremos los `pkgs` correspondiente para obtener datos desde la API de Twitter.  with dozens of tunable options in
your document.

```{r fig.width=6, fig.height=6, fig.align='center'}
#install.packages("twitteR") # 
#install.packages("rtweet")

library(twitteR)

library(rtweet)

```

La gran diferencia está en que el primero recoge 16- 21 variables, mientra que el segundo 90 variables


### Autenticación en twitteR

```{r}


options(RCurlOptions = list( capath = system.file("CurlSSL", "cacert.pem", package = "RCurl"), ssl.verifypeer = FALSE))
reqURL<-"https://api.twitter.com/oauth/request_token"
accessURL<-"https://api.twitter.com/oauth/access_token"
authURL<-"https://api.twitter.com/oauth/authorize"
consumerKey<-"clave" #clave que se da cuando se genera la app individual en Twitter
consumerSecret<-"clave" #Idem
#setup_twitter_oauth(consumerKey, consumerSecret, access_token=NULL, access_secret=NULL)

#Bajar Tweets#
```


### Autenticación en Twitter
```{r}
consumerKey<-"clave" #clave que se da cuando se genera la app individual en Twitter
consumerSecret<-"clave" #Idem

acces_token <- "clave"

accest_secret <- "clave"

#create_token(app= "nombredetuapp",consumer_key = consumerKey, consumer_secret = consumerSecret, access_token = acces_token, access_secret = accest_secret)

```

